最高法院民事裁定　　　　　　　　　 110年度台聲字第2655號
聲　請　人　全球一動股份有限公司
 
法定代理人　章渝坪
訴訟代理人　張志朋律師
　　　　　　陳緒承律師
上列聲請人因與國家通訊傳播委員會間請求國家賠償事件，對於
中華民國110年6月28日本院裁定（109 年度台上字第2520號），
聲請再審，本院裁定如下：
    主  文
聲請駁回。
聲請訴訟費用由聲請人負擔。
    理  由
本件聲請人主張本院110 年度台上字第2520號確定裁定（下稱原
確定裁定）有民事訴訟法第496條第1項第1 款所定事由，對之聲
請再審，係以：國家賠償訴訟之不法行為，應與行政訴訟中之違
法性概念統一評價，相對人國家通訊傳播委員會就伊所提4 次系
統建設變更計畫書，分別以民國102年1月8日、同年6月3 日、同
年6月17日、103年6月6 日函文（下稱系爭4次函文）所為回覆，
既有決行程序、程式不符之違法，即應認其所屬公務員執行職務
有不法行為，此所涉法律見解即具有原則重要性。另國家賠償法
第2條第2項後段所謂怠於執行職務，不以行政機關於應執行之職
務消極不執行為限，尚包括執行遲延、不足或無效，監察院之調
查報告亦就此糾正相對人，原第二審判決誤認公務員只要有所作
為，即不構成怠於執行職務，顯有違誤。又伊是否有申請變更事
業計畫書之權利，與其正常營運之經營權是否有受侵害之可能，
並無必然關聯。伊於第三審上訴理由中予以指摘，原確定裁定竟
以伊未具體指摘原第二審判決違背法令為由，逕以裁定駁回伊之
上訴，有適用法規顯有錯誤之再審事由等語，為其論據。
惟按民事訴訟法第496條第1項第1 款所謂適用法規顯有錯誤，係
指法院就其取捨證據所確定之事實適用法規顯有錯誤而言，不包
括認定事實錯誤、理由不備之情形在內。又上訴第三審法院，非
以原判決違背法令為理由，不得為之。提起上訴，上訴狀內應記
載上訴理由，表明原判決所違背之法令及其具體內容，暨依訴訟
資料合於該違背法令之具體事實，民事訴訟法第467條、第470條
第2項第1、2 款定有明文。而取捨證據、認定事實屬於第二審法
院之職權，若其認定並不違背法令，即不許任意指摘其認定不當
，以為上訴第三審之理由。聲請人對原第二審判決提起第三審上
訴，無非係就事實審法院取捨證據、認定事實之職權行使所論斷
：聲請人為第一類電信事業，於98年取得無線寬頻接取業務特許
執照（下稱系爭執照），主要業務為經營無線寬頻接取業務（下
稱系爭業務），其於101年12月22日、102年4月22日、同年6月10
日、103年4月11日提出系爭業務營運期間系統建設變更計畫書，
相對人分別以系爭4 次函文所為回覆，雖有決行程序、程式不符
之違法，然聲請人並無於系爭執照有效期間6 年內申請變更事業
計畫書之權利，即難認相對人有不法侵害其依系爭執照正常營運
之經營權。而相對人於聲請人第1次申請後，即先後於102年1月5
日、同年3月8日、同年4月26日邀集聲請人召開「WiMax系統升級
為WiMax2.1版本之技術規格案」會議，且系爭4 次函文已記載相
關規定予以回函，足認其公務員針對聲請人歷次申請，引用無線
寬頻接取業務管理規則之規定，揭示應於換發執照時以提出事業
計畫書之程序為之，並無怠於執行職務。聲請人請求國家賠償，
核非有據等情，指摘其為不當，並就事實審已論斷者，泛言未論
斷，而非表明原第二審判決所違背之法令及其具體內容，暨依訴
訟資料合於該違背法令之具體事實，難認聲請人已合法表明上訴
理由。原確定裁定因認聲請人之上訴為不合法，以裁定予以駁回
，經核並無適用法規顯有錯誤之情形。聲請論旨，指摘原確定裁
定有上開再審事由，聲明廢棄，非有理由。
據上論結，本件聲請為無理由。依民事訴訟法第95條、第78條，
裁定如主文。                                    
中    華    民    國   110    年    10    月    27    日
                      最高法院民事第八庭
                          審判長法官  陳  玉  完  
                                法官  梁  玉  芬  
                                法官  黃  書  苑  
                                法官  謝  說  容  
                                法官  陳  麗  玲  
本件正本證明與原本無異
                                      書  記  官 
中    華    民    國   110    年    11    月    4     日